# 关于关联方借款（信托通道）

提问人：凌云壮志 111 时间：2016-01-01 09:18:39
陈版， 新年快乐，向您请教请教个问题。
A公司（债权人）向关联方B公司（债务人）借款 1 万元。C信托公司利用债权收购（回购）的方式将A对B的债权进行收购，并约定A公司在信托期限届满时将债权回购，并约定了回购溢价，且C信托公司债权收购的价款来源于单一资金信托，委托人也是集团内关联方，信托实质上只是起到通道作用。那么做账的时候是放到金融机构借款（长期借款）还是关联方借款（其他应付款）？ 谢谢您。

回答人：chenyiwei
根据借款期限区分属于流动负债还是非流动负债。如果期限在一年以上，则建议列报为长期借款。

提问人：凌云壮志 111 时间：2016-01-01 13:29:20
合同里列的回购条款（三方一起签订）是否对企业的账务处理有影响？

回答人：chenyiwei
影响不明显。因为无论如何处理，作为负债核算都是确定的。